【裁判字號】    99,上易,342
【裁判日期】    990608
【裁判案由】    竊盜
【裁判全文】
臺灣高等法院臺南分院刑事判決         99年度上易字第342號
上  訴  人
即  被  告  乙○○
上列上訴人因竊盜案件，不服臺灣台南地方法院九十九年度易字
第三○○號中華民國九十九年四月八日第一審判決（起訴案號：
臺灣台南地方法院檢察署九十九年度偵字第二一四二號），提起
上訴，本院判決如下：
    主  文
上訴駁回。
    理  由
一、按不服地方法院之第一審判決而上訴者，應向管轄第二審之
    高等法院為之。提起上訴，應以上訴書狀提出於原審法院為
    之。上訴書狀應敘述具體理由。第二審法院認為上訴書狀未
    敘述理由者，應以判決駁回之。刑事訴訟法第三百六十一條
    第一項、第二項、第三百五十條及第三百六十七條前段分別
    定有明文。而所謂不服第一審判決之具體理由，必係依據卷
    內既有訴訟資料或提出新事證，指摘或表明第一審判決有何
    採證認事、用法或量刑等足以影響判決本旨之不當或違法，
    而構成應予撤銷之具體事由，始克當之（例如：依憑證據法
    則具體指出所採證據何以不具證據能力，或依憑卷證資料，
    明確指出所為證據證明力之判斷如何違背經驗、論理法則）
    ；倘僅泛言原判決認定事實錯誤、違背法令、量刑失之過重
    或輕縱，而未依上揭意旨指出具體事由，或形式上雖已指出
    具體事由，然該事由縱使屬實，亦不足以認為原判決有何不
    當或違法者（例如：對不具有調查必要性之證據，法院未依
    聲請調查亦未說明理由，或援用證據不當，但除去該證據仍
    應為同一事實之認定），皆難謂係具體理由，俾與第二審上
    訴制度旨在請求第二審法院撤銷、變更第一審不當或違法之
    判決，以實現個案救濟之立法目的相契合，並節制濫行上訴
    （最高法院97台上892號判決意旨參照）。
二、被告上訴意旨略以：被告所持六角形板手僅竊取機車之用，
    尺寸小如鑰匙，不可能對人體造成傷害，難認屬凶器，原判
    決論處被告加重竊盜，並非適法。又原判決事實欄認定，被
    告先以六角形板手挖鬆機車鑰匙孔，此舉是否同時構成毀損
    罪，而應與竊盜罪論以想像競合犯，從一重處斷。原判決未
    於理由論述說明，亦有理由不備之違誤。另被告犯後自白犯
    行，態度良好，被害人亦已領回失物，無重大損失，原審量
    處被告有期徒刑七月，不能易科罰金，實屬太重。懇請撤銷
    原判決，從輕量刑云云。
三、本件原判決認定被告犯有加重竊盜罪，係依憑被告於警詢、
    偵查及原審均坦承犯行，核與被害人甲○○於警詢指述相符
    ，復有可供兇器使用Ｌ型六角扳手及鑰匙各一支扣案，暨有
    臺南市警察局車輛協尋電腦輸入單、被害人立具贓物認領保
    管單等證據為憑。並敘明刑法所稱攜帶兇器，其兇器種類並
    無限制，凡客觀上足對人之生命、身體、安全構成威脅，具
    有危險性之器械均屬之，且祇須行為時攜帶此種具有危險性
    之器械，即屬刑法上關於加重條件所稱「兇器」（79台上52
    53號判例參照）。倘行為人所持有為金屬材質，質地堅硬，
    用以攻擊他人時，客觀上足對人之生命、身體、安全構成威
    脅，具有危險性之器材者均屬兇器，並不以該器材尺寸之大
    小為要件。本件被告用以竊盜車輛Ｌ型六角板手尺寸，雖僅
    如鑰匙一般，並非巨大，然該六角型板手為金屬材質，質地
    堅硬，可供被告挖鬆機車鑰匙孔，且板手尾部研磨為尖銳形
    狀，為被告於原審時供明，並有照片可稽，如用以攻擊他人
    ，客觀上確足對人之生命、身體、安全構成威脅，具有危險
    性，確屬兇器無疑。因認被告所為，係犯刑法第三百二十一
    條第一項第三款加重竊盜罪。復敘明被告有原判決事實欄所
    述犯罪及科刑紀錄，有臺灣高等法院被告全國前案紀錄表可
    憑，被告於有期徒刑執行完畢後，五年內，再犯本件有期徒
    刑以上之罪，係屬累犯，應依刑法第四十七條第一項規定加
    重其刑。暨審酌被告正值青壯，竟不思循正途隨意竊取他人
    之機車，顯見其法紀意識薄弱，對民眾財產安全及社會治安
    ，均有相當危害；惟念其犯後於偵查中坦承犯行，表現悔意
    ，犯罪手法雖係持扳手犯案，但犯罪過程平和，扣案物品並
    經被害人領回，造成損害有限，暨被告學歷、職業、家庭狀
    況等一切情狀，對被告量處有期徒刑七月。併敘明本件被告
    請求判處六月得以易科罰金之刑，然因被告係累犯，而本件
    法定最輕本刑為六月以上有期徒刑之罪，無法准許被告請求
    ，而認判處被告有期徒刑七月為適當。從形式上觀察，原判
    決並無不當或違法情形存在。
四、被告上訴意旨，指其所持六角形板手僅竊取機車之用，尺寸
    小如鑰匙，不可能對人體造成傷害，難認屬凶器，原判決論
    處被告加重竊盜，並非適法。對此，原判決已於判決理由中
    ，就所謂凶器，詳述其認定依據。被告上訴意旨，猶執陳詞
    ，指其所持六角形板手，非屬凶器，即非有據。另有關被告
    犯後自白犯行，態度良好，被害人已領回失物，無重大損失
    等情，原判決亦於判決理由中，加以審酌，並說明被告本件
    所犯，其法定最輕本刑為六月以上有期徒刑，而本件被告又
    係累犯，依法須加重其刑，因予判處被告有期徒刑七月。被
    告上訴意旨，仍執此指摘原判決，量刑過重，自非有理。至
    原判決事實欄認定被告先以六角形板手挖鬆機車鑰匙孔，此
    舉已同時構成毀損罪，應與竊盜罪論以想像競合犯，從一重
    處斷，原判決未於判決論述說明，顯有判決理由不備之違誤
    。經查，關於被告毀損機車車鎖部分，係涉犯刑法第三百五
    十四條毀損罪，依刑法第三百五十七條規定，須告訴乃論。
    然本件於案發後，被害人甲○○在警訊時，即對被告損害其
    機車車鎖部分，表示暫時保留其告訴權（詳警卷二頁）。其
    後直至原審判決時，均未見被害人甲○○對此提出告訴。是
    關於被告涉犯刑法第三百五十四條毀損機車車鎖部分，顯未
    經告訴人告訴，則原審未就被告所涉毀損罪，同時與被告所
    犯竊盜罪，論以想像競合犯，併從一重論處，要無違誤。被
    告上訴意旨，指原判決對被告毀損車鎖部分，未加論述說明
    ，有判決理由不備之違法，亦屬無據。綜上，被告上訴意旨
    ，指摘原判決不當，顯未依據卷內既有訴訟資料或提出新事
    證，指摘或表明第一審判決有何採證認事、用法或量刑等足
    以影響判決本旨之不當或違法。徒以陳詞，指摘原判決不當
    ，既未具體指摘或表明原判決，有何認定事實錯誤及違背法
    令等足以影響判決本旨之不當或違法，難謂已具體提出上訴
    理由。依上說明，本件被告上訴，未敘明具體理由，其上訴
    不合法律上程式，應予駁回，並不經言詞辯論為之。
五、依刑事訴訟法第367條前段、第372條，判決如主文。
中    華    民    國    99    年    6    月    8      日
                  刑事第六庭    審判長法  官  董武全
                                      法  官  林英志
                                      法  官  賴純慧
以上正本證明與原本無異。
不得上訴。
                                      書記官  許美惠
中    華    民    國    99    年    6    月    8      日

司法院資訊處製作；財團法人民間司法改革基金會備份。
